最高法院刑事判決　　　　　　　　九十六年度台非字第七六號
上　訴　人　最高法院檢察署檢察總長
被　　　告　甲○○
上列上訴人因被告違反毒品危害防制條例等罪定其應執行刑案件
，對於台灣高等法院台中分院中華民國九十六年一月十六日第二
審確定裁定（九十六年度聲字第一二號，聲請案號：台灣高等法
院台中分院檢察署九十五年度執聲字第一二九八號），認為違法
，提起非常上訴，本院判決如下：
    主  文
原裁定撤銷。
檢察官之聲請駁回。
    理  由
非常上訴理由稱：「按更定其刑之裁定，視同判決，得提起非常
上訴。本件被告甲○○違反毒品危害防制條例，經台灣台中地方
法院以九十四年度（中）簡字第二四九三號判處有期徒刑四月確
定；又犯傷害罪，經台灣高等法院台中分院判處有期徒刑三年確
定；復又犯槍砲彈藥刀械管制條例之罪，經台灣高等法院台中分
院判處有期徒（刑）六年，併科罰金新台幣（下同）四十萬元確
定，有台灣台中地方法院檢察署刑案資料查註紀錄表可參。台灣
高等法院台中分院檢察署檢察官就被告所犯上開三罪，於（民國
）九十五年十一月十七日，以九十五年度執聲字第一○○三號（
按係一○三九號）聲請定其執行之刑，台灣高等法院台中分院於
九十五年十一月二十一日，以九十五年度聲字第一四五九號裁定
，裁定應執行有期徒刑九年，併科罰金四十元確定，此有台灣高
等法院台中分院九十五年（度）聲字第一四五九號卷可稽。然台
灣高等法院台中分院檢察署檢察官復以同一事實，以九十五年度
執聲字第一二九八號，向台灣高等法院台中分院聲請更定應執行
之刑，該聲請書於九十五年十二月二十六日到達台灣高等法院台
中分院，此際前開九十五年度聲字第一四五九號裁定業已繫屬，
台灣高等法院台中分院疏未從程序上駁回本案之聲請，而於九十
六年一月十六日重複為更定應執行刑之裁定，於法顯有違誤。自
有判決適用法則不當之違法。案經確定，爰依刑事訴訟法第四百
四十一條、第四百四十三條提起非常上訴，以資糾正。」等語。
本院按：對於已判決確定之各罪，已經裁定其應執行之刑者，如
又重複裁定其應執行之刑，自係違反一事不再理之原則，即屬違
背法令。此項定應執行刑之裁定，與科刑判決有同等效力，對於
後裁定，得提起非常上訴。本件被告甲○○於九十四年四月間因
違反毒品危害防制條例、傷害、違反槍砲彈藥刀械管制條例等三
罪，先後經台灣台中地方法院、原審法院分別判處有期徒刑四月
、三年、六年併科罰金四十萬元確定。嗣上開三罪，業經原審法
院於九十五年十一月二十一日以九十五年度聲字第一四五九號刑
事裁定，定其應執行之刑為有期徒刑九年併科罰金四十萬元確定
，有該案卷可稽。乃檢察官不察，復就被告所犯上開三罪，重複
向原審聲請定其應執行之刑，原審亦疏未注意，仍於九十六年一
月十六日以九十六年度聲字第一二號刑事裁定，就上開三罪所處
之徒刑，定其應執行刑為有期徒刑九年二月，揆諸首開說明，自
屬違反一事不再理之原則，而違背法令，且不利於被告。案經確
定，非常上訴意旨執以指摘，洵有理由。應由本院將後裁定撤銷
，並駁回檢察官之聲請，以資救濟。
據上論結，應依刑事訴訟法第四百四十七條第一項第一款但書，
判決如主文。
中　　華　　民　　國　九十六　年　　四　　月　 十九　 日
                      最高法院刑事第十庭
                          審判長法官  謝　俊　雄
                                法官  陳　世　雄
                                法官  魏　新　和
                                法官  吳　信　銘
                                法官  徐　文　亮
      本件正本證明與原本無異
                                      書  記  官
中　　華　　民　　國　九十六　年　　四　　月　二十三　日
                                                      v
